臺灣桃園地方法院刑事判決　　　　　 100年度審訴字第1945號
公　訴　人　臺灣桃園地方法院檢察署檢察官
被　　　告　束必壯
上列被告因違反毒品危害防制條例案件，經檢察官提起公訴（10
0 年度撤緩毒偵字第10號），被告於準備程序進行中，就被訴事
實為有罪之陳述，經本院告知簡式審判程序意旨，並聽取當事人
之意見後，本院合議庭裁定改依簡式審判程序審理，判決如下：
    主  文
束必壯施用第一級毒品，累犯，處有期徒刑拾壹月，扣案之已使
用過分裝袋貳個均沒收；又施用第二級毒品，累犯，處有期徒刑
月；應執行有期徒刑壹年，扣案之已使用過分裝袋貳個均沒收
。
    事實及理由
一、犯罪事實：
    束必壯前於民國86年間因施用毒品等案件，經臺灣高等法院
    以87年度上訴字第3054號裁定送觀察、勒戒後，認有繼續施
    用毒品傾向，再經同院以87年度上訴字第3054號裁定令入戒
    治處所施以強制戒治，嗣因其強制戒治成效經評定為合格，
    再經同院以87年度上訴字第3054號裁定停止戒治所餘戒治期
    間付保護管束出所，旋經同院以87年度上訴字第3054號裁定
    撤銷停止戒治，復令入戒治處所施以強制戒治，於90年1 月
    31日強制戒治期滿執行完畢，並經同院以87年度上訴字第30
    54號判決免刑確定；(1)於上開強制戒治期滿執行完畢後5 年
    內之90年間復因施用毒品案件，經本院以90年度毒聲字第47
    47號裁定令入戒治處所施以強制戒治，於91年10月31日停止
    戒治所餘戒治期間付保護管束出所，迄92年1 月24日保護管
    束期滿未經撤銷，視為強制戒治期滿執行完畢，該次施用毒
    品犯行並經本院以91年度訴字第163 號判決判處有期徒刑10
    月確定；(2)於90年間又因搶奪等案件，分別經本院以90年度
    訴字第1577號判決判處有期徒刑3 年6 月、3 月，定應執行
    有期徒刑3 年9 月確定；前揭(1)、(2)等罪嗣經本院以92年度
    聲字第613 號裁定合併定應執行有期徒刑4 年7 月確定，於
    95年9 月12日因縮短刑期假釋出監併付保護管束，迄95年11
    月1 日保護管束期滿未經撤銷假釋，其未執行之刑，以已執
    行完畢論（於本案均構成累犯）。詎其猶不知悛悔，復基於
    施用第一級毒品之犯意，於98年7 月27日23時許，在其位於
    桃園縣中壢市仁愛里5 鄰功學社新村61之1 號2 樓居所內，
    以將第一級毒品海洛因摻入香菸內點燃吸食之方式，施用第
    一級毒品海洛因1 次；另基於施用第二級毒品之犯意，於同
    年月25日8 時許，在桃園縣平鎮市某處之工地，以將第二級
    毒品甲基安非他命置入玻璃球燒烤吸食煙霧之方式，施用第
    二級毒品甲基安非他命1 次。嗣於同年月28日19時25分許，
    在桃園縣中壢市功學社新村61號前為警攔檢盤查查獲，並扣
    得其所有而供其施用第一級毒品犯行所用之已使用過分裝袋
    2 個及與本案無關之注射針筒2 支，且經同意採集其尿液送
    驗後，呈鴉片類及安非他命類陽性反應，始悉上情。
二、證據名稱：
  (一)被告束必壯於警詢、檢察官訊問及本院審理中之自白。
  (二)桃園縣政府警察局桃園分局被採尿人尿液暨毒品真實姓名與
    編號對照表及台灣檢驗科技股份有限公司濫用藥物檢驗報告
    （尿液部分）各1 份。
  (三)桃園縣政府警察局桃園分局搜索扣押筆錄、扣押物品目錄表
    、扣案物照片2幀及已使用過之分裝袋2 個。
三、核被告所為，分別係犯毒品危害防制條例第10條第1 項之施
    用第一級毒品罪及同條第2 項之施用第二級毒品罪。被告施
    用第一、二級毒品前非法持有第一、二級毒品之低度行為，
    各為施用之高度行為所吸收，均不另論罪。被告所犯上開2
    罪間，其犯意各別，行為互殊，應予分論併罰。被告有如犯
    罪事實欄所載之前案及執行紀錄，此有臺灣高等法院被告前
    案紀錄表1 份在卷可稽，其於徒刑執行完畢後5 年內故意再
    犯本件有期徒刑以上之2 罪，皆為累犯，均應依刑法第47條
    第1 項規定加重其刑。爰審酌被告前已因施用毒品案件經觀
    察、勒戒及強制戒治、刑之執行完畢，本應徹底戒除毒癮，
    詎其仍未能自新、戒斷毒癮，竟仍施用足以導致人體機能發
    生依賴性、成癮性及抗藥性等障礙之第一、二級毒品，戕害
    自身健康，漠視法令禁制，實不宜寬縱，兼衡其智識程度、
    犯罪之動機、目的、手段及其犯罪後坦承犯行之態度，分別
    量處如主文所示之刑，暨定其應執行之刑，以示懲儆。扣案
    之已使用過分裝袋2 個，係屬被告所有而供其施用第一級毒
    品犯行所用之物，業據被告於警詢、檢察官訊問及本院審理
    中供述綦詳，爰均依刑法第38條第1 項第2 款規定，宣告沒
    收。末查，被告於前揭犯罪事實雖另扣得注射針筒2 支，然
    被告於本院審理中供稱該注射針筒2 支係之前施用毒品後所
    留下，復查其他無積極證據證明與被告本件施用第一、二級
    毒品犯行有關，爰不予宣告沒收，併此指明。
四、應適用之法條：
    刑事訴訟法第273 條之1 第1 項、第299 條第1 項前段、第
    310 條之2 、第454 條第1 項，毒品危害防制條例第10條第
    1 項、第2 項，刑法第11條前段、第47條第1 項、第38條第
    1 項第2 款、第51條第5 款。
五、如不服本件判決，得自收受判決送達之日起10日內，向本院
    提出上訴書狀，上訴於第二審法院。
本案經檢察官陳亮佑到庭執行職務。
中    華    民    國    100   年    10    月    21    日
                        刑事庭    法  官  潘怡華
以上正本證明與原本無異。
如不服本判決應於收受判決後10日內向本院提出上訴書狀，並應
敘述具體理由。其未敘述上訴理由者，應於上訴期間屆滿後20日
內向本院補提理由書( 均須按他造當事人之人數附繕本) 「切勿
逕送上級法院」。
                                  書記官  戴育萍
中    華    民    國    100   年    10    月    21    日
附錄本案論罪科刑法條：
毒品危害防制條例第10條
施用第一級毒品者，處6 月以上 5 年以下有期徒刑。
施用第二級毒品者，處3 年以下有期徒刑。